# 固体垃圾处理业务如何确认收入

提问人：yy45420 时间：2017-05-10 12:30:21
一家固废处理公司，主要业务是固定垃圾的收集、搅碎、高温焚烧、掩埋。确认收入时应该是掩埋完成后还是在接收垃圾时候？所有权在收到垃圾时候就转入本公司。如果在掩埋垃圾后才确认收入，现实中也做不到，垃圾处置时不分批次

回答人：chenyiwei
应当根据垃圾处理劳务实际提供的进度确认收入。收到垃圾时确认收入是不恰当的。 因为接收和处理存在时间差，实际处理时可能将不同来源的同类垃圾一并进行处理，因此可能需要按垃圾类别设置预收账款明细账，根据垃圾处理进度，采用加权平均单价将本期已完成处理的垃圾对应收取的处理费确认为本期的收入。